臺灣臺北地方法院刑事判決
111年度易字第746號
公  訴  人  臺灣臺北地方檢察署檢察官
被      告  李玉蘭





上列被告因竊盜案件，經檢察官聲請簡易判決處刑（111年度偵
字第19661號），本院改依通常程序審理，判決如下：
    主  文
李玉蘭侵入住宅竊盜，處有期徒刑陸月，如易科罰金，以新臺幣
壹仟元折算壹日。
    事  實
一、李玉蘭意圖為自己不法之所有，基於加重竊盜之犯意，於民
    國111年2月18日中午12時20分許，侵入位於臺北市○○區○○街
    0段00號之住宅，並前往頂樓，見正進行電信施工之林昆炫
    將其所有之背包1個（內含電表工具、鑰匙、名片夾等物）
    放置於旁邊，即徒手竊取該背包，得手後旋即逃逸。嗣因林
    昆炫發現背包遭竊而報警處理，始循線查悉上情。
二、案經林昆炫訴由臺北市政府警察局萬華分局移送臺灣臺北地
    方檢察署檢察官偵查後聲請簡易判決處刑。
    理  由
壹、程序部分：
一、按被告以外之人於審判外之言詞或書面陳述，除法律有規定
    者外，不得作為證據；被告以外之人於審判外之陳述，經當
    事人於審判程序同意作為證據，法院審酌該言詞陳述或書面
    陳述作成時之情況，認為適當者，亦得為證據。當事人、代
    理人或辯護人於法院調查證據時，知有第159條第1項不得為
    證據之情形，而未於言詞辯論終結前聲明異議者，視為有前
    項之同意，刑事訴訟法第159條第1項及第159條之5分別定有
    明文。查證人即告訴人林昆炫於警詢中之指述及於本院訊問
    時未經具結下所為陳述，固均屬傳聞證據，惟被告迄言詞辯
    論終結前皆未就前揭審判外陳述之證據能力表示爭執，經核
    上開證據資料製作時之情況，查無違法不當或證明力明顯過
    低之瑕疵，認為以之作為證據應屬適當。
二、又本案認定事實所引用之文書證據，並無證據證明係公務員
    或從事業務之人違背法定程式所取得，亦無刑事訴訟法第15
    9條之4之顯有不可信之情況與不得作為證據之情形。本院斟
    酌本案卷內之證據並非非法取得，亦無證明力明顯過低之情
    形，且經本院於審判期日依法進行證據之調查、辯論，被告
    於訴訟上之程序權即已受保障，故前揭各該證據，均得採為
    證據。
三、另卷附照片及監視器翻拍照片係以電子科技設備運作所留存
    之影像紀錄，核非供述證據，不受傳聞法則之限制，應均具
    證據能力。
貳、實體部分：
一、上開犯罪事實，業據被告坦認不諱（參本院簡字卷一第90頁
    、本院易字卷第108頁），核與告訴人所為指訴相合（參偵
    卷第11至13頁、本院簡字卷一第89至93頁），且有監視器畫
    面翻拍照片、現場照片及告訴人所提供遭竊背包內物品照片
    等可資佐證（參偵卷第17、19頁、本院簡字卷一第95至97頁
    ），足徵被告上開具任意性之自白核與事實相符，可以採信
    。從而，本件被告犯行事證明確，堪以認定，應依法論科。
二、按毀越門扇而入室行竊，其越入行為即屬侵入住宅，已結合
    於所犯加重竊盜之罪質中，無更行構成侵入住宅罪之理（最
    高法院27年上字第1887號判決先例意旨參照）。依告訴人之
    證述及被告之供述，可知被告實施行竊之該棟建築為他人居
    住之住宅大樓（參本院簡字卷一第91頁），是核被告所為，
    係犯刑法第321條第1項第1款之侵入住宅竊盜罪。公訴意旨
    原僅認為被告應成立刑法第320條第1項之竊盜罪，然此部分
    業經本院當庭依刑事訴訟法第95條規定踐行告知程序而變更
    起訴法條（參本院簡字卷一第89頁、本院易字卷第105、106
    頁），而無礙於被告防禦權之行使，且社會基本事實同一，
    爰依法變更起訴法條。又本件檢察官於聲請簡易判決處刑書
    中並未主張被告有成立累犯，且提出積極證據以證明被告成
    立累犯並有加重其刑之必要，參照最高法院110年度台上大
    字第5660號裁定意旨，本院即無從主動就此進行調查，附此
    敘明。
三、爰審酌被告不思以正途賺取金錢，任意竊取告訴人之財物，
    顯欠缺對他人財產權之尊重，犯後尚知坦認犯行，犯後態度
    尚可，兼衡其有多次竊盜及違反毒品危害防制條例之前科紀
    錄，有臺灣高等法院被告前案紀錄表可參，素行不良、智識
    程度為國小畢業、入監前從事臨時工及家庭狀況等一切情狀
    ，量處如主文所示之刑，並諭知易科罰金之折算標準，以為
    警惕。　　
四、按犯罪所得，屬於犯罪行為人者，沒收之；犯罪所得已實際
    合法發還被害人者，不予宣告沒收或追徵；宣告前2條之沒
    收或追徵，有過苛之虞、欠缺刑法上之重要性、犯罪所得價
    值低微，或為維持受宣告人生活條件之必要者，得不宣告或
    酌減之，刑法第38條之1第1項前段、第5項、第38條之2第2
    項分別有明文規定。查被告所竊取告訴人所有之前揭背包及
    及其內之物品，均為被告犯罪所得之物，本得依刑法第38條
    之1第1項宣告沒收，然上開物品中除名片夾外皆業已由告訴
    人取回，業據告訴人陳述明確（參本院簡字卷一第92頁），
    當毋庸再予宣告沒收。至未歸還予告訴人之名片夾雖屬被告
    之犯罪所得，然其價值甚微，倘予追徵，除另使刑事執行程
    序開啟之外，對於被告犯罪行為之不法、罪責評價並無影響
    ，對於沒收制度所欲達成或附隨之社會防衛亦無任何助益，
    對之諭知沒收或追徵價額，實欠缺刑法上重要性，是本院認
    無就之為沒收或追徵之必要，爰依刑法第38條之2第2項之規
    定，不予宣告沒收。
據上論斷，應依刑事訴訟法第299條第1項前段、第300條，刑法
第321條第1項第1款、第41條第1項前段、第38條之1第5項、第38
條之2第2項，刑法施行法第1條之1第1項、第2項前段，判決如主
文。
本案經檢察官唐仲慶聲請簡易判決處刑，經檢察官周慶華到庭執
行職務。
中　　華　　民　　國　　111 　年　　12　　月　　12　　日
　　　　　　　　　刑事第四庭    法　官  陳柏宇　
上正本證明與原本無異。 
如不服本判決應於收受送達後20日內向本院提出上訴書狀，並應
敘述具體理由；其未敘述上訴理由者，應於上訴期間屆滿後20日
內向本院補提理由書（均須按他造當事人之人數附繕本）「切勿
逕送上級法院」。告訴人或被害人如對於本判決不服者，應具備
理由請求檢察官上訴，其上訴期間之計算係以檢察官收受判決正
本之日期為準。因疫情而遲誤不變期間，得向法院聲請回復原狀
。
                                書記官  李璁潁
中　　華　　民　　國　　111 　年　　12　　月　　12    日
附錄論罪科刑法條：
中華民國刑法第321條
犯前條第1項、第2項之罪而有下列情形之一者，處6月以上5年以
下有期徒刑，得併科50萬元以下罰金：
一、侵入住宅或有人居住之建築物、船艦或隱匿其內而犯之。
二、毀越門窗、牆垣或其他安全設備而犯之。
三、攜帶兇器而犯之。
四、結夥三人以上而犯之。
五、乘火災、水災或其他災害之際而犯之。
六、在車站、港埠、航空站或其他供水、陸、空公眾運輸之舟、
    車、航空機內而犯之。
前項之未遂犯罰之。